【裁判字號】    97,上訴,875
【裁判日期】    970826
【裁判案由】    毒品危害防制條例
【裁判全文】
臺灣高等法院臺南分院刑事判決         97年度上訴字第875號
上  訴  人
即  被  告  甲○○
上列上訴人因毒品危害防制條例案件，不服臺灣嘉義地方法院97
年度訴字第173號中華民國97年5月27日第一審判決（起訴案號：
臺灣嘉義地方法院檢察署97年度毒偵字第113號），提起上訴，
本院判決如下：
    主  文
上訴駁回。
    事  實
一、甲○○前於民國（下同）92年間，因施用毒品案件，經依臺
    灣嘉義地方法院以92年度毒聲字第497號裁定令入戒治處所
    施以強制戒治，於93年6月18日交付保護管束期滿，經臺灣
    嘉義地方法院檢察署檢察官於93年6月25日以93年度戒毒偵
    字第33號為不起訴處分確定。其於93年間，因施用毒品案件
    ，經臺灣嘉義地方法院於94年6月29日以93年度訴字第520號
    判處有期徒刑1年，於94年7月18日確定，於95年3月13日縮
    短刑期期滿執行完畢。又於95年間，再因施用毒品案件，經
    臺灣嘉義地方法院於95年9月28日以95年度訴字第543號判處
    有期徒刑10月，於95年10月31日確定，嗣經臺灣嘉義地方法
    院於96年7月16日以96年度聲減字第120號減刑為有期徒刑5
    月，於96年7月16日執行完畢。然其仍不知悔改，又於96年
    11月4日中午，在嘉義市興嘉公園廁所內，施用第1級毒品海
    洛因1次。為警於96年11月6日對其採尿送驗，始查悉上情。
二、案經嘉義市警察局第二分局報請臺灣嘉義地方法院檢察署檢
    察官偵查起訴。
    理  由
一、前揭事實，業據被告甲○○自白不諱，並有正修科技大學超
    微量研究科技中心檢驗報告及嘉義市警察局偵辦涉嫌毒品案
    代號與真實姓名對照表各1份、本署刑案資料查註紀錄表1份
    在卷可稽，被告犯行應堪認定。
二、核被告所為，係犯毒品危害防制條例第10條第1項之施用第1
    級毒品罪。其施用前後持有第一級毒品海洛因之低度行為，
    為其施用之高度行為所吸收，不另論罪。又被告前於93年間
    ，因施用毒品案件，經臺灣嘉義地方法院於94年6月29日以
    93年度訴字第520號判處有期徒刑1年，於94年7月18日確定
    ，於95年3月13日縮短刑期期滿執行完畢。又於95年間，再
    因施用毒品案件，經臺灣嘉義地方法院於95年9月28日以95
    年度訴字第543號判處有期徒刑10 月，於95年10月31日確定
    ，嗣經臺灣嘉義地方法院於96年7 月16日以96年度聲減字第
    120號減刑為有期徒刑5月，於96年7月16日執行完畢，有本
    署刑案資料查註紀錄表1份附卷可稽，其於受有期徒刑之執
    行完畢後，5年內故意再犯本件有期徒刑以上之罪，為累犯
    ，應依刑法第47條第1項規定加重其刑。
三、原審因予適用毒品危害防制條例第10條第1項，刑法第11條
    前段、第47條第1項，並審酌被告有多項毒品前科，素行非
    佳，且經觀察、勒戒處分及執行後再犯本罪，尚乏戒除毒癮
    之決心，然念及其犯後坦白犯行，並自96年10月3日起參加
    美沙酮替代療法至今（見卷附行政院國軍退除役官兵輔導委
    員會嘉義榮民醫院97年4月29 日嘉醫行字第0970002456號函
    ），犯後態度尚稱良好等一切情狀，量處有期徒刑十月，本
    院核其認事用法俱無不合，量刑亦稱妥適，被告上訴意旨請
    求施以美沙酮療法等語，惟被告係於施以美沙酮療法之中，
    再次犯罪，自無再予施以美沙酮療法之餘地，上訴為無理由
    ，應予駁回。
據上論結，應依刑事訴訟法第368條，判決如主文。
本案經檢察官趙中岳到庭執行職務。
中    華    民    國    97    年    8     月    26    日
                  刑事第五庭    審判長法  官  楊明章
                                      法  官  顏基典
                                      法  官  楊子莊
以上正本證明與原本無異。
如不服本判決，應於收受本判決後十日內向本院提出上訴書狀。
其未敘述上訴理由者並得於提起上訴後十日內向本院補提理由書
狀（均須按他造當事人之人數附繕本）「切勿逕送上級法院」。
                                      書記官  王全龍
中    華    民    國    97    年    8     月    26    日
附錄論罪科刑法條：
毒品危害防制條例第10條第1項
施用第一級毒品者，處6月以上5年以下有期徒刑。


司法院資訊處製作；財團法人民間司法改革基金會備份。
